【裁判字號】    99,訴,2782
【裁判日期】    990930
【裁判案由】    毒品危害防制條例
【裁判全文】
臺灣板橋地方法院刑事判決              99年度訴字第2782號
公  訴  人  臺灣板橋地方法院檢察署檢察官
被      告  甲○○
上列被告因違反毒品危害防制條例案件，經檢察官提起公訴（99
年度毒偵字第5473、5878號），被告於準備程序中就被訴事實為
有罪之陳述，經本院合議庭裁定由受命法官獨任進行簡式審判程
序，判決如下：
    主  文
甲○○施用第一級毒品，處有期徒刑拾月；又施用第二級毒品，
處有期徒刑肆月，扣案之第二級毒品甲基安非他命包（驗餘淨
重點伍貳伍捌公克）沒收銷燬，包裝上開甲基安非他命之包裝
袋只及吸食器壹組均沒收。應執行有期徒刑壹年壹月，扣案之
第二級毒品甲基安非他命包（驗餘淨重點伍貳伍捌公克）均
沒收銷燬，包裝上開甲基安非他命之包裝袋只及吸食器壹組均
沒收。
    事  實
一、甲○○前因施用毒品案件，經本院以94年度毒聲字第2650號
    裁定送觀察、勒戒後，認無繼續施用毒品之傾向，於民國95
    年6 月9 日執行完畢釋放出所，並由臺灣板橋地方法院檢察
    署檢察官以94年度核退毒偵字第2408號、94年度毒偵字第
    7112號為不起訴處分確定。詎仍不知悔改，分別為下列犯行
    ：
  (一)基於施用第一級毒品海洛因、第二級毒品甲基安非他命之犯
    意，於99年6 月10日19、20時許，在臺北縣板橋市○○路上
    友人承租的小客車內，以將海洛因及甲基安非他命置入吸食
    器內燒烤後吸食煙霧之方式，同時施用海洛因及甲基安非他
    命1 次。嗣於同日21時50分許，在臺北縣板橋市○○路1 段
    75巷43號前為警查獲。經警採集其尿液檢體送驗後，呈現鴉
    片類及安非他命類陽性反應，始悉上情。
  (二)復基於施用第二級毒品甲基安非他命之犯意，於99年6 月30
    日晚間某時許，在臺北縣中和市某處被告所有之小客車內，
    以將甲基安非他命置入吸食器內燒烤後吸食煙霧之方式，施
    用第二級毒品甲基安非他命1 次。嗣於同日21時35分許，在
    臺北縣中和市○○路與民富街口為警查獲，並扣得甲基安非
    他命3 包（驗餘淨重3.5258公克）、吸食器1 組。經警採集
    其尿液檢體送驗後，呈現安非他命及甲基安非他命陽性反應
    ，始悉上情。
二、案經臺北縣政府警察局海山分局、中和第二分局移送臺灣板
    橋地方法院檢察署檢察官偵查起訴。
    理  由
一、本案被告甲○○所犯均係死刑、無期徒刑、最輕本刑為3 年
    以上有期徒刑以外之罪，其於準備程序中就前揭被訴事實為
    有罪之陳述，經受命法官告知簡式審判程序之旨，並聽取其
    與公訴人之意見後，本院認無不得或不宜改依簡式審判程序
    進行之情事，依刑事訴訟法第273 條之1 第1 項、第284 條
    之1 規定，裁定本案由受命法官獨任進行簡式審判程序；且
    依刑事訴訟法第273 條之2 及第159 條第2 項規定，不適用
    傳聞法則有關限制證據能力之相關規定，合先敘明。
二、上揭犯罪事實，業據被告於本院審理時自白不諱，且被告先
    後於99年6 月10日及同月30日為警查獲後，分別經警採集其
    尿液檢體送鑑定，於99年6 月10日所採集之尿液檢體先以酵
    素免疫分析法（EIA ）初步檢驗，呈鴉片類及安非他命類陽
    性反應，再以氣相層析質譜儀法（GC/MS ）確認檢驗，亦呈
    可待因、嗎啡、安非他命、甲基安非他命陽性反應，有臺灣
    檢驗科技股份有限公司於99年7 月1 日出具之濫用藥物檢驗
    報告、臺北縣政府警察局海山分局毒品案件尿液檢體編號及
    姓名對照表在卷可稽（見臺灣板橋地方法院檢察署99年度毒
    偵字第5878號偵查卷宗第18、19頁）。另於99年6 月30日所
    採集之尿液檢體，亦先以酵素免疫分析法（EIA ）初步檢驗
    ，呈安非他命類陽性反 應，再以氣相層析質譜儀法（GC/MS
    ）確認檢驗，亦呈安非他命、甲基安非他命陽性反應，有臺
    灣檢驗科技股份有限公司於99年7 月19日出具之濫用藥物檢
    驗報告、臺北縣政府警察局中和第二分局毒品犯罪嫌疑人姓
    名代碼對照表各1 紙在卷可稽（見臺灣板橋地方法院檢察署
    99年度毒偵字第5473號偵查卷宗第51、54頁）；扣案之白色
    透明結晶3 包，經送鑑定後，認實稱毛重4.4460公克（含3
    袋8 標籤），淨重3.5260公克，取樣0.0002公克，餘重3.52
    58公克，檢出含有甲基安非他命之成分等節，亦有扣押物品
    目錄表、扣案物照片9 張及交通部民用航空局航空醫務中心
    99 年7月26日航藥鑑字第0994747 號毒品鑑定書1 紙附卷可
    考（見99年度毒偵字第5473號偵查卷宗第12頁、第20至23頁
    、第55頁）；復有上開甲基安非他命3 包及吸食器1 組扣案
    可資佐證。足證被告自白施用海洛因及甲基安非他命之事實
    與事實相符，應堪採信。又就犯罪事實一、(一)部分，被告堅
    詞否認分別施用海洛因及甲基安非他命，並供稱係同時施用
    等語，核與一般經驗法則尚無不合，且依檢察官所指之證據
    方法，亦不足以排除被告係同時施用海洛因及甲基安非他命
    之可能性，自應從被告有利之認定，而認就犯罪事實一、(一)
    ，被告係於99年6 月10日21時50分前之1 、2 時許，同時施
    用海洛因及甲基安他命。再被告前因施用毒品案件，經本院
    以94年度毒聲字第2650號裁定送觀察、勒戒後，認無繼續施
    用毒品之傾向，於95年6 月9 日執行完畢釋放出所，並由臺
    灣板橋地方法院檢察署檢察官以94年度核退毒偵字第2408號
    、94年度毒偵字第7112號為不起訴處分確定等情，此有臺灣
    高等法院被告前案紀錄表各1 份在卷可參，足認被告係於上
    述觀察、勒戒執行完畢釋放後5 年內再為本案2 次施用毒品
    犯行，自應依毒品危害防制條例第23條第2 項規定，依法追
    訴、處罰。本案事證明確，被告犯行洵堪認定，應依法論科
    。
三、按海洛因及甲基安非他命分別係毒品危害防制條例第2 條第
    2 項第1 款及第2 款所明定列管之第一級毒品及第二級毒品
    。是核被告所為，係犯毒品危害防制條例第10條第1 項之施
    用第一級毒品罪、同條第2 項之施用第二級毒品罪，及同條
    第2 項之施用第二級毒品罪。被告施用第一級毒品海洛因及
    第二級毒品甲基安非他命前持有海洛因及甲基安非他命之低
    度行為，均為施用之高度行為所吸收，均不另論罪。就犯罪
    事實一、(一)，被告以一行為同時施用第一級毒品與第二級毒
    品，為想像競合犯，應從一重之施用第一級毒品罪處斷，公
    訴意旨認被告所犯施用第一級毒品罪及施用第二級毒品罪間
    ，犯意各別，行為互殊，應予分論併罰云云，容有未洽（如
    前述），併此敘明。又就犯罪事實一、(一)與(二)間，犯意各別
    、行為互殊，應予分論併罰。爰審酌被告曾因施用毒品案件
    ，經觀察、勒戒執行完畢釋放，並獲得不起訴處分之寬典（
    見卷附臺灣高等法院被告前案紀錄表），猶不知悔改，而再
    犯本件施用第一級毒品及第二級毒品罪，顯見其戒除毒癮之
    意志薄弱，惟其施用毒品係自戕行為，對他人法益尚無具體
    危害，兼衡被告之品行、智識程度、生活狀況、犯罪之動機
    、目的、手段、坦承犯行之犯罪後態度等一切情狀，分別量
    處如主文所示之刑，並定其應執行刑。
四、扣案之甲基安非他命3 包（驗餘淨重3.5258公克），係查獲
    之第二級毒品，不問屬於犯人與否，應依毒品危害防制條例
    第18條第1 項前段之規定沒收銷燬；至包裝上開第二級毒品
    甲基安非他命之包裝袋3 只，係用以包裹毒品，具防止裸露
    、逸出及潮濕之功用，便於攜帶施用；與吸食器1 組係供被
    告為本件上開犯罪事實一、(二)施用第二級毒品犯行之物，且
    經被告自承確屬其所有，爰依刑法第38條第1 項第2 款規定
    併予宣告沒收。
據上論斷，應依刑事訴訟法第273 條之1 第1 項、第299 條第1
項前段，毒品危害防制條例第10條第1 項、第2 項、第18條第1
項前段，刑法第11條前段、第55條、第51條第5 款、第38條第1
項第2 款，判決如主文。
本案經檢察官賴建如到庭執行職務。
中    華    民    國    99    年    9     月    30    日
                    刑事第十五庭  法  官  黃司熒
上列正本證明與原本無異。
如不服本判決，應於判決送達後10日內，向本院提出上訴書狀，
並應敘述具體理由；其未敘述上訴理由者，應於上訴期間屆滿後
20日內向本院補提理由書（均須按他造當事人之人數附繕本），
「切勿逕送上級法院」。
                                  書記官  屠衛民
中    華    民    國    99    年    9     月    30    日
附錄本罪論罪科刑法條：
毒品危害防制條例第10條
施用第一級毒品者，處6 月以上5 年以下有期徒刑。
施用第二級毒品者，處3 年以下有期徒刑。

司法院資訊處製作；財團法人民間司法改革基金會備份。
